臺灣屏東地方法院刑事判決　　　　　　110年度簡上字第120號
上　訴　人
即　被　告　盧建華



上列被告因傷害等案件，不服本院中華民國110 年5 月26日110
年度簡字第770 號所為之第一審刑事簡易判決（起訴案號：臺灣
屏東地方檢察署110 年度調偵字第45號），提起上訴，本院管轄
之第二審合議庭判決如下：
    主  文
上訴駁回。
盧建華緩刑貳年。
    事  實
一、緣方雅蘭（所犯傷害部分，業經本院以110 年度簡字第770
    號判決確定）所有車牌號碼000-0000號自小客車，於民國10
    9 年10月1 日停放在屏東縣○○市○○路○段000 巷00弄00
    號住處前馬路時，遭住家後方施作鋼構之工人不慎噴到油漆
    ，工地負責人即委由盧建華將該車輛移往其所開設位於屏東
    縣○○鄉○○路○段000 號之洗車場清洗。殆至109 年10月
    7 日20時許，方雅蘭與其配偶王志松共乘車牌號碼000-0000
    號重機車前往前揭洗車場牽車時，方雅蘭因見晴雨窗部分仍
    有油漆污漬一事質問盧建華，雙方旋產生口角爭執，盧建華
    竟基於公然侮辱之犯意，在上開不特定人得以共聞共見之洗
    車場內，向方雅蘭辱罵：「幹」、「三八雞」等語，足以貶
    損於方雅蘭之人格、名譽及社會評價；另基於毀損他人物品
    之犯意，以腳踹上開機車之車體前護蓋，致該護蓋變形而無
    法良好安裝，足生損害於方雅蘭；復基於傷害之犯意，徒手
    毆打方雅蘭之頭部2 拳，致方雅蘭受有頭部其他部位鈍傷、
    鼻子鈍傷、左側眼瞼及眼周圍區域鈍傷等傷害。
二、案經方雅蘭訴由屏東縣政府警察局屏東分局報告臺灣屏東地
    方檢察署檢察官偵查起訴。
    理  由
一、檢察官、被告盧建華於本院上訴審審判程序時，就本判決所
    引用之傳聞證據，均明示同意有證據能力（見本院簡上卷第
    56頁），本院認此等傳聞證據，其筆錄之製作過程、內容均
    具備任意性、合法性等情，其陳述與本件待證事實具有關聯
    性，合於一般供述證據之採證基本條件，且證明力非明顯過
    低，以之作為證據，均屬適當，依刑事訴訟法第159 條之5
    第1 項規定，皆有證據能力。
二、被告對於本件犯罪事實於偵審坦承不諱，核與證人即告訴人
    方雅蘭、證人王志松、胡景榮所證之情大致相符，並有偵查
    報告、衛生福利部屏東醫院、國軍高雄總醫院附設屏東民眾
    診療服務處診斷證明書之診斷證明書、報價單、蒐證照片等
    在卷可佐，堪認被告之任意性自白與事實相符，事證明確，
    被告之犯行均堪認定，應依法論科。
三、核被告盧建華所為，係犯刑法第309 條第1 項之公然侮辱罪
    、同法第354 條之毀損他人物品罪、同法第277 條第1 項之
    傷害罪。
四、對原判決之上訴說明:
（一）按量刑係法院就繫屬個案犯罪之整體評價，為事實審法院
      得依職權自由裁量之事項。量刑判斷當否之準據，應就判
      決之整體觀察為綜合考量，不可摭拾其中片段，遽予評斷
      。即就個案量刑審酌之情狀為整體綜合之觀察，苟係以行
      為人之責任為基礎，並已斟酌刑法第57條各款所列情狀，
      基於刑罰目的性之考量、刑事政策之取向，以及行為人刑
      罰感應力之衡量等因素為之觀察，倘其刑之量定並未逾越
      公平正義之精神，客觀上亦不生量刑畸重之裁量權濫用，
      自不得任意指摘為違法（最高法院106 年度台上字第1930
      號判決意旨參照）。
（二）原判決認被告罪證明確，因而適用刑法第309 條第1 項之
      公然侮辱罪、同法第354 條之毀損他人物品罪、同法第27
      7 條第1 項之傷害罪等規定，並審酌被告無犯罪紀錄，有
      臺灣高等法院被告前案紀錄表可憑，素行良好、犯罪動機
      、犯罪手段、被害人方雅蘭名譽受損程度、被害人方雅蘭
      所受傷勢及機車受損程度、犯後態度、智識程度、經濟狀
      況等一切情狀，量處如主文所示之刑，並諭知易科罰金之
      折算標準，且對被告盧建華所受之宣告刑定其應執行之刑
      及諭知易科罰金之折算標準。經核原判決認事用法，核無
      不合，量刑亦已斟酌刑法第57條各款所列情狀，而未逾越
      法定範圍，應屬適當。被告此部分上訴主張原判決量刑過
      重，為無理由，應予駁回。
（三）被告前未曾因故意犯罪受有期徒刑以上刑之宣告，有前揭
      臺灣高等法院被告前案紀錄表在卷可稽，此次因一時衝動
      失慮犯案，經此偵、審教訓應知所警惕而無再犯之虞，且
      告訴人方雅蘭於本院審理中到庭陳稱，上次被告有跟我道
      歉，我也收到賠償金，願原諒被告等語（參本院簡上卷第
      55頁），公訴檢察官亦當庭表示: 「原審量刑沒有不當，
      現被告與告訴人和解，對法院給予被告緩刑沒有意見」等
      語（參本院簡上卷第61頁）。是本院認原判決對被告所宣
      告之刑以暫不執行為當，爰依刑法第74條第1 項第1 款之
      規定諭知緩刑2 年，以啟自新。
據上論斷，應依刑事訴訟法第455 條之1 第1 項、第3 項、第
364 條、第368 條、刑法第74條第1 項第1 款，判決如主文。
本案經檢察官盧惠珍提起公訴，被告提起上訴，檢察官王光傑到
庭執行職務。
　
中    華    民    國   110    年    10    月    19    日
                  刑事第五庭    審判長法  官  林鈴淑
                                      法  官  程耀樑
                                      法  官  江永楨
以上正本證明與原本無異。
本判決不得上訴。
中    華    民    國   110    年    10    月    19    日
                                書記官  温訓暖